【裁判字號】    97,基簡,451
【裁判日期】    970626
【裁判案由】    返還就學貸款
【裁判全文】
臺灣基隆地方法院民事判決             97年度基簡字第451號
原      告  臺灣銀行股份有限公司
法定代理人  戊○○
訴訟代理人  陳泳賢
複代理人    丙○○
被      告  乙○○
            丁○○
上列當事人間請求返還就學貸款事件，本院於民國 97年6月24日
言詞辯論終結，判決如下：
    主  文
被告應連帶給付原告新臺幣壹拾萬壹仟捌佰伍拾貳元，及其中新
臺幣肆萬伍仟參佰肆拾貳元如附表一所示之利息暨違約金，餘新
臺幣伍萬陸仟伍佰壹拾元如附表二所示之利息暨違約金。
被告乙○○應給付原告新臺幣參萬零貳佰肆拾肆元，及自民國九
十三年十二月四日起至清償日止，按年息百分之七．○二計算之
利息，暨自九十四年一月五日起至清償日止，其逾期在六個以內
者，按上開利息百分之十，逾期超過六個月以上者，按上開利息
百分之二十計算之違約金。
訴訟費用新臺幣壹仟元由被告連帶負擔，餘由被告乙○○負擔。
本判決得假執行。
    事實及理由要領
一、原告起訴主張：被告乙○○於就讀基隆市私立聖心高級中學
    時，分別邀同被告丁○○、同案被告甲○○（尚未判決）為
    連帶保證人，向原告借貸就學貸款共5 筆，總計新臺幣（下
    同）141,019 元，約定應於借款人該階段學業完成或退伍後
    滿1年之日起，第 1筆借款分2期（每訂借1學期貸款分2期攤
    還），每滿6個月為1期平均攤還本息，第2至5筆借款分60期
    平均攤還本息（每訂借 1學期貸款分12期攤還），如遲延繳
    付本息，除依借款利率計付遲延利息外，另本金自到期日起
    ，利息自付息日起，逾期在6個月以內者，按借款利率10%，
    逾期超過6個月以上者，就超過部分按借款利率20%加計違約
    金。詎被告乙○○自94年1月4日起未依約清償本息，現尚積
    欠如主文所示之本金、利息及違約金，為此分別依據貸款契
    約及連帶保證契約，請求被告連帶給付如主文第1、2項所示
    之貸款本金、利息及違約金。
二、經查，原告主張之事實，業據其提出與其主張相符之放款借
    據、就學貸款放出查詢單等件影本為證，並為被告乙○○、
    丁○○所不爭執，自堪信原告之主張為真實。
三、從而，原告依消費借貸契約及連帶保證契約之法律關係請求
    被告連帶給付如主文所示之本金、利息及違約金，為有理由
    ，應予准許。
四、本件判決所命給付之金額未逾500,000 元，依民事訴訟法第
    389條第1項第3款規定，應依職權宣告假執行。
五、據上論結，依民事訴訟法第436條第2項、第385條第1項前段
    、第87條第1項、第389條第1項第3款，判決如主文。
中    華    民    國    97    年    6    月    26    日
                  基隆簡易庭法  官  王翠芬
以上正本係照原本作成。
對於本件判決如有不服，應於收受送達後20日內向本院提出上訴
書狀，上訴於本院合議庭，並按他造當事人之人數附具繕本。
中    華    民    國    97    年    6    月     26    日
                            書記官  林建清


司法院資訊處製作；財團法人民間司法改革基金會備份。
